臺灣高等法院臺南分院刑事裁定　　　　 100年度聲減字第16號
聲　請　人　臺灣高等法院臺南分院檢察署檢察官
受　刑　人　林瑞成
上列受刑人因電業法等案件，已經判處罪刑確定，聲請人聲請減
刑及定其應執行之刑（聲請案號：100 年度聲減字第18號），本
院裁定如下：
    主  文
林瑞成所犯附表編號1.所示之罪，減為有期徒刑貳月又拾伍日，
如易科罰金，以銀元參佰元即新台幣玖佰元折算壹日。與附表編
號2.、3.所示已減刑之罪所處之刑，應執行有期徒刑柒月又拾伍
日，如易科罰金，以銀元參佰元即新台幣玖佰元折算壹日。
    理  由
一、聲請意旨略以: 受刑人於附表所列日期犯如附表所列之罪，
    經如附表所列之法院判處如附表所列之刑確定在案。查本件
    受刑人林瑞成所犯上開各罪，犯罪時間均在中華民國96年4
    月24日以前，所犯如附表編號1 之罪，核與中華民國96年罪
    犯減刑條例第2條第1項第3款規定相符，應依同條例第8條第
    1項聲請裁定減刑；另所犯編號2、3 所示之罪，雖已經台灣
    雲林地方法院以98年易字第65號判決，分別判處有期徒刑八
    月，減為有期徒刑四月；及有期徒刑六月，減為有期徒刑三
    月，並定應執行有期徒刑六月確定，惟仍應與附表編號1 所
    示之罪，依同條例第11條規定定其應執行刑，並依同條例第
    9條規定諭知易科罰金之折算標準。
二、按依中華民國96年罪犯減刑條例所規定應減刑之罪，已經判
    決確定尚未執行或執行未完畢者，由檢察官或應減刑之人犯
    聲請最後審理事實之法院裁定之。依該條例應減刑之數罪，
    經二以上法院裁判確定者，得由一檢察官或應減刑之人犯合
    併向其中一裁判法院聲請裁定之，中華民國96年罪犯減刑條
    例第8 條第1、3項定有明文。又受刑人所犯如有應減刑與不
    應減刑之罪，因屬裁判確定前所犯數罪，固得依減刑條例第
    11條規定，向其中一法院聲請合併定其應執行刑，但依該條
    例第8 條規定聲請減刑，須向得減刑之罪之最後為審理事實
    之法院為之，數罪中其不應減刑之罪，其最後審理事實之法
    院，並不因其依同條例第11條規定得受理合併定其應執行刑
    ，而變成得受理減刑聲請之法院。故受刑人所犯數罪併罰之
    案件，有應減刑與不應減刑之罪，僅得向該應減刑之罪之最
    後審理事實之法院聲請減刑(台灣高等法院96年6 月9日第一
    次刑事庭長會議決議意旨參照) 。查本件受刑人犯如附表所
    示三罪，檢察官乃就附表編號1所示案件聲請減刑(另同表編
    號2、3所示案件均已減刑確定)，並與同表編號2、3 所示之
    罪，合併定其應執行刑。揆諸前開規定及決議意旨，其聲請
    自應向附表編號1 所示應減刑之罪之最後審理事實法院即本
    院為之，合先敘明。
三、按裁判確定前犯數罪者，併合處罰之；數罪併罰，有二裁判
    以上者，依第51條規定，定其應執行之刑；又依刑法第53條
    應依刑法第51條第5 款之規定定其應執行刑者，由該案犯罪
    事實最後判決之法院檢察官聲請該法院裁定之，刑法第50條
    、第53條，刑事訴訟法第477條第1項分別定有明文。次按被
    告行為後，刑法第41條第8 項於民國98年12月30日修正為「
    第1項至第4項及第7 項之規定，於數罪併罰之數罪均得易科
    罰金或易服社會勞動，其應執行之刑逾六月者，亦適用之。
    」，與修正前同項規定「第1項至第3項規定於數罪併罰，其
    應執行之刑未逾六個月者，亦適用之。」相較，自以修正後
    之規定於受刑人較有利，依刑法第2條第1項但書規定，自應
    適用修正後之刑法第41條第8 項規定，定其應執行之刑，並
    諭知易科罰金之折算標準。又數罪併罰有兩個以上裁判，其
    中部分裁判之易刑標準依舊法諭知，另部分裁判之易刑標準
    依新法諭知，且均已確定，而合併定執行刑時，其易刑處分
    之諭知，應擇有利於受刑人之折算標準是用之(最高法院72
    年第9 次刑事庭會議決議，台灣高等法院暨所屬法院因應新
    修正刑法施行座談會提案第32號決議意旨參照) 。查本件受
    刑人所犯如附表編號1所示之罪，經本院以95年上訴字第765
    號判處有期徒刑五月，並諭知以銀元300元即新台幣900元折
    算一日之易科罰金標準；其所犯如附表編號2 所示之罪，經
    台灣雲林地方法院以98年度易字第65號判處有期徒刑八月，
    減為有期徒刑四月，並諭知以銀元300元即新台幣900元折算
    一日；另其所犯如附表編號3 所示之罪，經台灣雲林地方法
    院以同前案件判處有期徒刑六月，減為有期徒刑三月，並諭
    知以新台幣1000元折算一日之折算標準。茲就被告所犯前開
    三罪定應執行刑，關於易科罰金之折算標準，揆諸前開規定
    ，自應擇較有利於被告之折算標準，而以銀元300 元即新台
    幣900元折算一日。
四、次按法律上屬於自由裁量之事項，有其外部性界限及內部性
    界限，並非概無拘束。依據法律之具體規定，法院應在其範
    圍選擇為適當之裁判者，為外部性界限；而法院為裁判時，
    應考量法律之目的，及法律秩序之理念所在者，為內部性界
    限，法院為裁判時，二者均不得有所踰越。故在數罪併罰，
    有二裁判以上，定其應執行之刑時，固屬於法院自由裁量之
    事項，然仍應受前揭外部性界限及內部性界限之拘束（最高
    法院80年度台非字第473號判例及93年度台非字第192號裁判
    要旨參照）。查本件受刑人所犯如附表編號2至3所示案件，
    業經臺灣雲林地方法院以98年度易字第65號判決定應執行有
    期徒刑六月確定，有判決書在卷可按。依前開說明，本院為
    附表編號1所示案件之最後事實審法院，茲就附表編號1至3
    所示案件，再為定應執行刑之裁判時，自應受前開裁判所為
    定應執行刑內部界限之拘束。
五、經查，受刑人林瑞成因於91年7月某日犯附表編號1所示之罪
    ，經本院95年度上訴字第765 號（起訴案號：臺灣雲林地方
    法院檢察署94年度偵字第1439、2680號），判處有期徒刑五
    月，已確定在案，茲檢察官以其犯罪時間，在中華民國96年
    4月24日以前，所犯電業法第106條第3 款之罪，合於減刑條
    件，聲請予以減刑，並聲請與附表編號2、3所示已減刑之犯
    罪所處之刑，定其應執行之刑。本院經核尚無不合，應予准
    許。
六、至聲請書附表編號1之備註欄中，雖載明該編號1所示之罪，
    已准予執行易科罰金並繳納完畢。然部分有期徒刑業已執行
    ，此乃檢察官於指揮執行時，如何折抵之問題，與定應執行
    刑之裁定無涉（最高法院88年度台抗字第325 號判決意旨參
    照），併此敘明。
七、爰依中華民國96年罪犯減刑條例第2條第1項第3款、第8條第
    1、3項、第9條、第10條、第11條，刑法第41條第1項、第51
    條第5款、第53條，裁定如主文。
中    華    民    國   100    年    6     月    30    日
                  刑事第六庭    審判長法  官  董武全
                                      法  官  孫玉文
                                      法  官  賴純慧
以上正本證明與原本無異。
如不服本裁定，應於收受本裁定後五日內向本院提出抗告狀。
                                      書記官  蔡宜均
中    華    民    國   100    年    6     月    30    日